臺灣士林地方法院民事簡易判決
110年度士簡字第334號
原      告  林振義  

訴訟代理人  林振豪  
被      告  郭俊驛  
            邱慶智  
            楊稜葦  
            黃沛棋  

上列當事人間因被告傷害案件（110年度審原訴字第23號），原
告提起刑事附帶民事訴訟請求損害賠償事件（109年度審原附民
字第26號），經本院刑事庭裁定移送前來，於民國110年10月1日
言詞辯論終結，本院判決如下：
    主   文
原告之訴及假執行之聲請均駁回。
訴訟費用由原告負擔。
    事實及理由要領
一、被告郭俊驛、邱慶智經合法通知，未於最後言詞辯論期日到
    場，核無民事訴訟法第386 條各款所列情形，爰依原告之聲
    請，由其一造辯論而為判決。
二、原告起訴主張：被告4人為朋友關係，其等於民國lO9年4月1
    9日凌晨1時許，由被告郭俊驛駕駛車牌號碼00-0000號自用
    小客車搭載被告邱慶智、楊稜葦、黃沛祺等，行經臺北市○○
    區○○街00號路旁時，因酒後漫步在該處之原告及原告同行友
    人即綽號「阿強」之人，阻擋行車路線而對原告及「阿強」
    鳴按喇叭，而遭「阿強」罵一聲「叭三小」。未料，其等竟
    因此心生不滿，遂共同基於傷害之犯意聯絡，分別下車並由
    被告郭俊驛手持電擊棒及掃把，被告黃沛棋持安全帽及楊稜
    葦手持掃把、邱慶智徒手等方式攻擊、毆打原告及「阿強」
    ，致原告因而受有右眼眶挫併眼瞼撕裂傷3處、右眼前房出
    血、左手挫傷併多處撕裂傷、左膝挫擦傷等傷害。被告所為
    上開共同不法侵害原告身體權之行為，已使原告精神上產生
    莫大痛苦。為此，爰依侵權行為法律關係提起本件訴訟等語
    ；並聲明：被告應連帶給付原告新臺幣（下同）20萬元；及
    願供擔保，請准宣告假執行。
三、被告郭俊驛、邱慶智未於言詞辯論期日到場，到庭被告楊稜
    葦、黃沛祺則答辯略以：本件兩造在臺灣高等法院刑事庭第
    二審時有調解成立，是原告本件請求並無理由等語；並聲明
    ：原告之訴及假執行之聲請均駁回。
四、得心證之理由：
  (一)按因犯罪而受損害之人，於刑事訴訟程序固得附帶提起民
      事訴訟，對於被告請求回復其損害，但其請求回復之損害
      ，以被訴犯罪事實所生之損害為限，否則縱令得依其他事
      由，提起民事訴訟，亦不得於刑事訴訟程序附帶為此請求
      （最高法院60年台上字第633號民事判例意旨參照）。稱
      和解者，謂當事人約定，互相讓步，以終止爭執或防止爭
      執發生之契約。和解有使當事人所拋棄之權利消滅及使當
      事人取得和解契約所訂明權利之效力，亦為民法第736條
      、第737條所分別明定。是和解契約成立後，應依該和解
      創設之法律關係以定當事人間之債權及債務關係。再和解
      原由兩造互相讓步而成立，和解之後任何一方所受之不利
      益均屬其讓步之結果，不能據為撤銷之理由。且和解契約
      合法成立，兩造當事人即均應受該契約之拘束，縱使一造
      因而受不利益之結果，亦不得事後翻異，更就和解前之法
      律關係再行主張。
　(二)經查，原告主張被告4人於上開時、地僅因細故即對其為
      上開傷害犯行，至其受有前開傷勢之事實，業經本院第一
      審以109年度審原訴字第23號刑事判決認定被告均犯共同
      傷害罪，各判處有期徒刑3月，嗣臺灣士林地方檢察署檢
      察官及被告4人均不服而提起上訴，再經臺灣高等法院以1
      10年度原上訴字第23號判決駁回上訴，而被告郭俊驛、黃
      沛棋均緩刑2年，緩刑期間內應履行如附表所示之調解內
      容確定，有上開刑事判決書在卷可稽。而兩造於第二審刑
      事案件審理中（即110年4月27日）達成和解，約定被告4
      人應連帶給付原告12萬元，給付方法如附表所示，另原告
      其餘請求拋棄等情，此為兩造所不爭執，有調解筆錄在卷
      可參，足認被告抗辯兩造就本件傷害事故已於第二審達成
      調解等語，並非虛妄，應堪憑信。
　(三)原告雖於本院審理中以聲明請求被告應連帶給付20萬元，
      惟觀諸卷附刑事附帶民事起訴狀（見附民卷第3頁），原
      告於109年12月4日提起本件訴訟時，其訴之聲明第1項為
      空白，並未具體載明其因本件刑事傷害案件欲請求被告4
      人連帶賠償之金額，嗣兩造就本案於110年4月27日第二審
      審理中達成和解，和解內容為：一、被告願連帶給付原告
      新臺幣（下同）12萬元。其給付方法為：110年5月15日、
      同年6月15日各給付4萬5仟元，同年7月15、8月15日各給
      付1萬5仟元，各期款項直接匯入華南商業銀行，帳號：00
      0000000000，戶名林育如。如一期不按時履行，視為全部
      到期。二、原告其餘請求拋棄。三、訴訟費用各自負擔。
      」等語，堪認兩造就本件犯罪事實所生之損害，業於110
      年4月27日成立和解，原告雖於本院110年10月1日審理中
      聲明請求被告應連帶給付其20萬元云云，然兩造既已達成
      和解在前，並於調解筆錄記載：「原告其餘請求拋棄」等
      語，揆之首揭說明，兩造應依該和解契約內容所創設之法
      律關係以定當事人間之債權及債務關係。從而，原告事後
      於本件再以相同事由，請求被告連帶給付20萬元云云，自
      難認有理由。
五、綜上所述，原告依侵權行為法律關係，請求被告連帶給付20
    萬元，為無理由，應予駁回。又原告之訴既經駁回，其假執
    行之聲請亦失所附麗，應併予駁回。
六、本件事證已臻明確，兩造其餘之攻擊或防禦方法及未經援用
    之證據，經本院斟酌後，認為均不足以影響本判決之結果，
    爰不再一一論述。 
七、訴訟費用負擔之依據：民事訴訟法第78條。又法院為終局判
    決時，應依職權為訴訟費用之裁判，同法第87條第1 項亦有
    明文。本件係原告提起刑事附帶民事訴訟，由刑事庭合議裁
    定移送本院民事庭事件，免納裁判費，本件訴訟中亦未生其
    他訴訟費用，故無併依職權確定訴訟費用額之必要，附此敘
    明。
中    華    民    國   110    年    10     月   29    日
                  士林簡易庭法  官  張明儀
以上正本係照原本作成。
如不服本判決，應於送達後20日內，向本院提出上訴狀並表明上
訴理由，如於本判決宣示後送達前提起上訴者，應於判決送達後
20日內補提上訴理由書（須附繕本）。
中    華    民    國   110    年    10     月   29    日
                            書記官  劉彥婷
附表：
被告郭俊驛、黃沛棋應履行之附條件緩刑內容（即臺灣高等法院
民事庭110年度刑上移調字第23號調解筆錄內容）：
被告（即郭俊驛、邱慶智、楊稜葦、黃沛棋）願給付原告（即林
振義）新臺幣（下同）12萬元。其給付方法為：110年5月15日、
同年6月15日各給付4萬5仟元，同年7月15、8月15日各給付1萬5
仟元，各期款項直接匯入華南商業銀行，帳號：000000000000，
戶名林育如。如一期不按時履行，視為全部到期。